JAVIER MARTÍN ESCOBAR

Ingeniero de software

<u>LinkedIn</u> | <u>GitHub</u> | <u>Itch.io</u>

javiermartinescobar.contact@gmail.com | 601104840 | Madrid

PERFIL PERSONAL

Me considero una persona con buenas aptitudes de comunicación y relación en ambientes profesionales, así como con capacidad de liderazgo en actividades grupales y sentido de la iniciativa y poseo una buena capacidad de priorización y solución de problemas. Me dedico a la programación como hobby desde los 14 años y soy un apasionado del mundo de las tecnologías.

EXPERIENCIA

Junior Java Developer | Plexus Tech | Agosto 2023 - Actualidad

Desarrollo Java para Santander PagoNxt, orientado al uso de alto nivel de Springboot y otras tecnologías como MongoDB, RabbitQ, GraphQL y Kafka con Confluent.

Kotlin Developer (Contrato en prácticas) | Optiva Media | Mayo 2022 - Enero 2023

Desarrollo Kotlin enfocado a aplicaciones multiplataforma de contenido audiovisual mediante resolución de tareas en el sistema Jira.

FORMACIÓN ACADÉMICA

Grado en Ingeniería de Software | Universidad Politécnica de Madrid | 2019 - 2024

TFG realizado y aprobado con una calificación de 10 sobre el desarrollo de una aplicación Android de mensajería instantánea conectada a una instancia MariaDB de RDS en AWS mediante funciones Lambda programadas en Python con SQL.

IDIOMAS

Alemán (B2) | Escuela Oficial de Idiomas | 2021

Inglés (B2) | TOEIC | 2022

FORMACIÓN COMPLEMENTARIA

Curso orientado al desarrollo de videojuegos | Universidad Politécnica de Madrid | 2019

Introducción y bases del diseño y desarrollo de videojuegos con Unity.

OTROS DATOS DE INTERÉS

- Alto conocimiento de los lenguajes de programación Java, Kotlin, C#, SQL, HTML, CSS, Python, JavaScript, .Net, C y C++.
- Manejo de entornos de desarrollo como InteljiIDEA, CLION, JetBrainsRaider, Visual Studio Code y AndroidStudio, así como líneas de comando Git.
- Uso de tecnologías de infraestructura de datos como AWS con S3 y RDS.
- Nivel de uso medio-alto de aplicaciones de ofimática (Word, Excel PowerPoint).